【裁判字號】    96,訴,913
【裁判日期】    970804
【裁判案由】    毒品危害防制條例
【裁判全文】
臺灣士林地方法院刑事判決              96年度訴字第512號
                                      96年度訴字第913號
                                      96年度訴字第1035號
公  訴  人  臺灣士林地方法院檢察署檢察官
被      告  乙○○
                    現羈押於臺灣士林看守所
選任辯護人  曹大誠律師
被      告  甲○○
                    現羈押於臺灣士林看守所
選任辯護人  舒建中律師
上列被告因毒品危害防制條例案件，經檢察官提起公訴（96年
度偵字第1999號、第3419號、第3943號），及追加起訴（96年
度偵字第5680號、第6554號），本院判決如下：
    主  文
乙○○販賣第一級毒品，拾罪，詳如附表一所示，均累犯，各
處無期徒刑，均褫奪公權終身。販賣第一級毒品所得，詳如附表
一編號1 、2 、3 、4 、5 、6 、7 、8 、12、13所示各沒收，
如全部或一部不能沒收時，以其財產抵償之，供犯罪所用之物行
動電話（不含SIM 卡）詳如附表一所示各沒收，如全部或一部不
能沒收時，應追徵其價額。乙○○、甲○○共同販賣第一級毒品
，貳罪，詳如附表二所示，均累犯，各處無期徒刑，均褫奪公權
終身。販賣第一級毒品所得，詳如附表二編號1 、2 所示各沒收
，如全部或一部不能沒收時，以其財產抵償之，供犯罪所用之物
行動電話（不含SIM 卡）詳如附表二所示各沒收，如全部或一部
不能沒收時，應追徵其價額。乙○○、甲○○共同販賣第二級毒
品，拾罪，詳如附表三所示，均累犯，各處有期徒刑捌年。販賣
第二級毒品所得，詳如附表三編號1 至10所示各沒收，如全部或
一部不能沒收時，以其財產抵償之，供犯罪所用之物行動電話（
不含SIM 卡）詳如附表三所示各沒收，如全部或一部不能沒收時
，應追徵其價額。甲○○販賣第二級毒品，貳罪，詳如附表四所
示，均累犯，各處有期徒刑捌年，販賣第二級毒品所得，詳如附
表四編號1 、2 所示各沒收，如全部或一部不能沒收時，以其財
產抵償之，供犯罪所用之物行動電話（不含SIM 卡）詳如附表四
所示各沒收，如全部或一部不能沒收時，應追徵其價額。乙○○
應執行無期徒刑，褫奪公權終身。甲○○應執行無期徒刑，褫奪
公權終身。販賣第一級毒品及第二級毒品所得新台幣貳萬肆仟
佰元，詳如附表一、二、三、四所示沒收，如全部或一部不能沒
收時，以其財產抵償之，使用門號0000000000、0000000000之行
動電話貳具（不含SIM 卡）沒收，如全部或一部不能沒收時，應
追徵其價額。
    事  實
一、乙○○前因施用毒品案件，經法院裁定送觀察、勒戒及強制
    戒治，於民國92年3 月12日強制戒治期滿執行完畢，並經臺
    灣板橋地方法院檢察署檢察官於90年6 月5 日以90年度毒偵
    字第2246號聲請簡易判決處刑，經臺灣板橋地方法院以90年
    度重簡字第974 號判決處有期徒刑3 月，緩刑4 年，於90年
    11月19日確定；復因施用第二級毒品案件，經臺灣板橋地方
    法院以91年度易字第2257號判決處有期徒刑4 月，經上訴後
    ，復經臺灣高等法院以92年度上易字第925 號撤銷改判仍判
    處有期徒刑4 月，於92年6 月5 日確定。另前案緩刑判決經
    臺灣板橋地方法院以93年度撤緩字第70號裁定宣告撤銷，應
    執行有期徒刑3 月確定，前開2 案合併應執行有期徒刑7 月
    ，於93年12月8 日易科罰金執行完畢（構成累犯）。甲○○
    亦因違反毒品危害防制條例案件，經本院於91年12月10日以
    91 年 度易字第799 號判決判處有期徒刑7 月，於92年1 月
    2 日確定，並於93年8 月8 日執行完畢（構成累犯）；又因
    違反毒品危害防制條例案件，再經法院判處有期徒刑確定，
    甫於95年1 月27日因縮短刑期假釋出監。
二、乙○○、甲○○2 人為同居男女朋友，均知海洛因及安非他
    命係毒品危害防制條例管制之第一級毒品及第二級毒品，依
    法不得販賣；竟仍基於營利之意圖，為下述販賣第一級毒品
    海洛因及第二級毒品安非他命之犯行：
（一）1 、96年1 月11日下午5 時52分許，邱世豪以0000000000
      號電話撥打乙○○所持用0000000000號電話約定見面，向
      乙○○購買第一級毒品海洛因，乙○○於同日晚間6 時14
      分後之某時，在臺北縣淡水鎮○○路附近某「10元特價店
      」前，將數量不詳之第一級毒品海洛因，以新臺幣（下同
      ）600 元之價格售予邱世豪，販賣之時間、地點、販賣所
      得，詳如附表一編號1 所示。2 、96年2 月1 日下午4 時
      59分許，邱世豪以相同方式與乙○○聯繫購買第一級毒品
      海洛因後，乙○○、甲○○2 人即基於共同營利販賣第一
      級毒品海洛因之犯意聯絡，先由甲○○在不詳時地，向邱
      世豪收取700 元之購買毒品價款後，乙○○再於同日下午
      5 時56 分 後之某時，在不詳地點，將數量不詳之第一級
      毒品海洛因售予邱世豪，販賣之時間、地點、販賣所得，
      詳如附表二編號1 所示。3 、96年1 月8 日下午5 時16分
      許，吳志偉持0000 000000 號電話撥打乙○○所持用前揭
      電話約定見面，向乙○○購買第一級毒品海洛因後，乙○
      ○於同日下午5 時33分許，在臺北縣淡水鎮○○路附近「
      鄧公國小」前，將時價1,000 元之數量不詳第一級毒品海
      洛因售予吳志偉，販賣之時間、地點、販賣所得，詳如附
      表一編號2 所示。4 、96年1 月10月晚間6 時1 分、10時
      33分、11 日 下午4 時9 分、14日上午11時53分、16日中
      午12時29分許、吳志偉先後5 次以相同方式與乙○○聯繫
      購買第一級毒品海洛因後，乙○○即於同年月10日晚間6
      時27分、11 日 凌晨7 分、11日下午4 時25分、14日中午
      12時30分、16 日 下午1 時31分許，在台北縣三芝鄉○○
      街9 巷巷口，共5 次將時價1,000 元之數量不詳第一級毒
      品海洛因售予吳志偉，販賣之時間、地點、販賣所得，詳
      如附表一編號3、4、5 、6 、7 所示。4 、96年2 月1 日
      上午10時47分許，吳志偉又以上開相同方式與乙○○聯繫
      購買第一級毒品海洛因後，乙○○即轉告甲○○，乙○○
      、甲○○2 人即基於共同營利販賣第一級毒品海洛因之犯
      意聯絡，待吳志偉以前揭電話與甲○○所持用0000000000
      電話聯繫後，甲○○即於同日中午12時20分許，持乙○○
      交付時價1,000 元、數量不詳之第一級毒品海洛因至臺北
      縣三芝鄉○○村○○街9 巷3 之1 號6 樓吳志偉住處，售
      予吳志偉，販賣之時間、地點、販賣所得，詳如附表二編
      號2 所示。5 、李文章於95年12月24日晚間6 時2 分許，
      在臺北縣淡水鎮某處，撥打乙○○持有之上開電話聯繫購
      買第一級毒品海洛因後，乙○○即將時價2,000 元、數量
      不詳之第一級毒品海洛因於不詳時地販售予李文章；96年
      1 月15日上午10時55分、22日晚間10時16分許，李文章再
      以相同方式與乙○○聯繫購買第一級毒品海洛因後，乙○
      ○即於15日上午11時19分、23日凌晨0 時17分許，在臺北
      縣淡水鎮○○路「鄧公國小」附近某飯店前、臺北縣淡水
      鎮○○路51巷6 弄6 號之1 （第5 套房）乙○○、甲○○
      居所內，先後2 次將時價不詳重約1/4 錢之第一級毒品海
      洛因售予李文章，販賣之時間、地點、販賣所得，詳如附
      表一編號8 、9 、10所示。6 、乙○○另於96年1 月22日
      晚間7 時40分前之某時，在不詳地點，將時價不詳、重約
      1/4 錢之第一級毒品海洛因售予謝金龍，販賣之時間、地
      點、販賣所得，詳如附表一編號11所示。嗣經警於96年2
      月2 日，在臺北縣淡水鎮○○路51巷6 弄6 號之1 （第5
      套房）甲○○與乙○○居所內查獲，並扣得行動電話2 具
      （內含0000000000、0000000000門號卡2 張）。（甲○○
      、乙○○涉犯施用第二級毒品安非他命部分，另由檢察官
      提起公訴）。
（二）1 、甲○○於95年10月、11月間在台北縣三芝鄉埔坪村埔
      頭坑132 號其住處附近竹林內，利用其所持有之0000
      000000號行動電話與簡德方聯繫，將時價1000元之第二級
      毒品安非他命售予簡德芳2 次，販賣之時間、地點、販賣
      所得，詳如附表四編號1 、2 所示。2 、乙○○於上開時
      期，在前揭地點，利用其所持有之0000000000號行動電話
      與簡德方聯繫，將時價1000元之第一級毒品海洛因售予簡
      德芳2 次，販賣之時間、地點、販賣所得，詳如附表一編
      號12、13所示。嗣經警循線查獲而悉上情。
（三）甲○○、乙○○基於共同營利販賣第二級毒品安非他命之
      犯意聯絡，於95年11月至同年12月間，藉乙○○所持用之
      0000000000號行動電話與張傑斌持用之0000000000號行動
      電話聯繫後，以每次新臺幣1,000 元之價格，在臺北縣淡
      水鎮三芝鄉一帶，先後10次販賣第二級毒品安非他命予張
      傑斌，販賣之時間、地點、販賣所得，詳如附表三編號1
      至10所示。嗣經警據報對0000000000號行動電話實施通訊
      監察，而發現上情。
三、案經臺北縣政府警察局金山分局報告臺灣士林地方法院檢察
    署檢察官偵查起訴及追加起訴。
    理  由
壹、程序方面：
一、按被告以外之人於審判外之言詞或書面陳述，除法律有規定
    者外，不得作為證據，刑事訴訟法第159 條第1 項定有明文
    ，此即學理上所稱「傳聞證據排除法則」。又被告以外之人
    於審判外之陳述，雖不符同法第159 條之1 至第159 條之4
    之規定，而經當事人於審判程序同意作為證據，法院審酌該
    言詞陳述或書面陳述作成時之情況，認為適當者，亦得為證
    據。當事人、代理人或辯護人於法院調查證據時，知有第15
    9 條第1 項不得為證據之情形，而未於言詞辯論終結前聲明
    異議者，視為有前項之同意，亦為同法第159 條之5 所明定
    。立法意旨在於傳聞證據未經當事人之反對詰問予以核實，
    原則上先予排除。惟若當事人已放棄反對詰問權，於審判程
    序中表明同意該等傳聞證據可作為證據；或於言詞辯論終結
    前未聲明異議，基於尊重當事人對傳聞證據之處分權，及證
    據資料愈豐富，愈有助於真實發見之理念，且強化言詞辯論
    主義，使訴訟程序得以順暢進行，原則上即可承認該傳聞證
    據之證據能力。而揆諸我國刑事訴訟法第159 條之5 之立法
    理由，除參照前述傳聞證據排除法則之基本法理外，亦參考
    日本刑事訴訟法第326 條之立法例，查日本刑事審判實務之
    運作，有關檢察官及被告均同意作為證據之傳聞書面材料或
    陳述，可直接援引該國刑事訴訟法第326 條作為傳聞例外之
    法律依據，僅在檢察官與被告不同意之情況下，乃須根據其
    他傳聞例外規定俾以斟酌該等書面材料或陳述是否具有證據
    能力，在當事人間無爭執之案件中，傳聞證據基本上均可依
    據前引規定提出於法院使用。據此，我國刑事訴訟法第159
    條之5 之適用應可作同上之解釋。本件證人吳志偉、邱世豪
    、李文章、謝金龍、張傑斌、簡德芳等人分別在警詢時或檢
    察官偵訊時所為之陳述，固為被告以外之人在審判外之陳述
    ，均屬傳聞證據，惟公訴人、被告乙○○、甲○○及其辯護
    人，均同意作為證據，而本院審酌彼等陳述作成時之情況，
    核無違法取證及證明力明顯過低之瑕疵，亦認為以之作為證
    據為適當，故依諸上開規定及說明，證人吳志偉、邱世豪、
    李文章、謝金龍、張傑斌、簡德芳等人之陳述，依同法第
    159 條之5 規定自有證據能力。
二、至本案所涉之書證，即卷附之通訊監察譯文、扣押物清單、
    及臺灣士林地方法院檢察署檢察官扣押物品處分命令，經審
    酌其作成時之情況，均核與刑事訴訟法第159 條之4 之規定
    相符，復查無違背法定程序取得之情形，且公訴人、被告、
    辯護人於本院審理時均稱同意以之作為證據，因認賦予其證
    據適格之地位而得為本案之證據。
貳、實體方面：
ㄧ、上揭犯罪事實，業據被告乙○○、甲○○２人於本院審理時
    坦承不諱，核與證人吳志偉、邱世豪、李文章、謝金龍、張
    傑斌、簡德芳等人分別在警詢時或檢察官偵訊時所為之證述
    情節相符，並有被告乙○○所持有之0000000000號行動電話
    、甲○○所持有之0000000000號行動電話之通訊監察譯文附
    於本院96年度聲搜字第154 號卷可參，事證明確，被告2 人
    犯行均堪認定。
二、按近年來政府為杜絕毒品之氾濫，對販賣毒品者嚴加查緝，
    販賣毒品罪又係重罪，若無利可圖，衡情一般販毒之人當無
    甘冒被查獲之危險而為之，本件雖不知被告購入毒品之價格
    ，然販賣之人大多係從價差或量差中牟利，堪認本件被告乙
    ○○、甲○○2 人購入海洛因或安非他命之價格必較其售出
    之價格低廉，或以同一價格而減少海洛因或安非他命之分量
    ，而有從中賺取差額利潤圖利之意圖及事實，此應合於論理
    法則，且不違背社會通常經驗之合理判斷。被告乙○○、甲
    ○○2 人於如附表一、二、三、四所示之販賣海洛因及安非
    他命之犯行，自均具有賺取差價營利之意圖，被告2 人所為
    均係犯毒品危害防制條例第4 條第1 項販賣第一級毒品罪及
    第2 項販賣第二級毒品罪。被告2 人販賣前持有海洛因及安
    非他命之低度行為業為販賣之高度行為所吸收，不另論罪。
    被告乙○○、甲○○2 人就附表2 所示之販賣第一級毒品海
    洛因之犯行，及附表三販賣第二級毒品安非他命之犯行，均
    有犯意之連絡及行為之分擔，均應論以共同正犯。被告乙○
    ○所犯上開販賣第一級毒品罪15罪及販賣第二級毒品罪10罪
    間及被告甲○○所犯上開販賣第一級毒品罪2 罪及販賣第二
    級毒品罪12罪間，犯意不同，行為各別，應予分論併罰。又
    被告乙○○、甲○○2 人均有如事實欄所示之前科紀錄，此
    有台灣高等法院被告前案紀錄表1 份附卷可稽，其於有期徒
    刑執行完畢後5 年內，故意再犯本案有期徒刑以上之各罪，
    均應依刑法第47條第1 項規定，論以累犯，並加重其刑（無
    期徒刑部分不得加重）。爰審酌被告乙○○、甲○○2 人自
    身均有施用毒品，明知海洛因、安非他命係屬毒品，施用者
    容易上癮而戒除不易，除個人身心飽受摧殘外，輕則施用後
    致家庭破碎，重則為取得購買毒品之金錢淪為娼妓盜匪，足
    以腐蝕民心國基，對國家社會危害至鉅，及被告2 人之品行
    智識，犯後之態度等一切情狀，分別量處如主文所示之刑，
    其中宣告無期徒刑部分，並均依法宣告褫奪公權終身，並定
    其執行刑。又被告乙○○販賣第一級毒品海洛因所得金額如
    附表一編號1 、2 、3 、4 、5 、6 、7 、8 、12、13及與
    甲○○2 人共同販賣第一級毒品海洛因所得金額如附表二編
    號1 、2 ，及與甲○○2 人共同販賣第二級毒品安非他命所
    得金額如附表三編號1 至10，及被告甲○○販賣第二級毒品
    安非他命所得金額如附表四編號1 、2 ，均詳如各欄所示，
    為被告2 人犯毒品危害防制條例第4 條第1 項及第2 項之罪
    所得之財物，應依該條例第19條第1 項規定附隨於附表一、
    附表二、附表三、附表四所示各罪下分別宣告沒收，如全部
    或一部不能沒收時，以其財產抵償之。被告乙○○前揭使用
    門號0000000000號之行動電話1 具，及被告甲○○前揭使用
    門號0000000000號之行動電話1 具，係分屬被告所2 人有，
    此業據被告2 人於本院審理時供承在卷，又是用以聯絡本件
    毒品交易事宜，已如前述，核為供被告本件犯罪所用之物，
    應依毒品危害防制條例第19條第1 項之規定附隨於附表一、
    附表二、附表三、附表四所示各罪下分別宣告沒收，如全部
    或一部不能沒收時，應追徵其價額。至於前揭行動電話內之
    SIM 卡，因係使用者向電信業者申請租用而僅取得其使用權
    ，並非申請使用者所有（最高法院92年度臺上字第6836 號
    判決意旨參照），自不得於本案宣告沒收。至於警方於96
    年2 月2 日，在臺北縣淡水鎮○○路51巷6 弄6 號之1 （第
    5 套房）甲○○與乙○○居所內查獲所扣得海洛因6 小包（
    淨重3.2 7 公克）、安非他命3 小包、1 大包合計毛重18.9
    公克、分裝袋32個、殘渣袋2 個、吸食器1 組、電話簿2 本
    、分裝管1 支、行動電話2 具（內含0000000000、00000000
    00門號卡2 張）及含有安非他命殘渣之鋁罐1 個等物，經查
    ，海洛因6 小包、安非他命3 小包、1 大包、分裝袋32個、
    殘渣袋2 個、吸食器1 組、分裝管1 支及含有安非他命殘渣
    之鋁罐1 個，均係供被告2 人自身施用之毒品及施用毒品所
    使用之器具，並非共其販毒所用，業據被告甲○○供述在卷
    ，且上開查扣物品除海洛因6 小包外，均經本院另案以96年
    度易字第697 號判決（施用部分）諭知沒收，並經臺灣士林
    地方法院檢察署檢察官執行完畢，此有檢察官之扣押物品處
    分令附於本院卷可稽，又另查扣之行動電話2 具（內含0000
    000000、0000000000門號卡2 張）亦無證據顯示此2 具行動
    電話是被告用來聯絡本件毒品交易事宜，是供本件犯罪所用
    ，另電話簿1 本，主要是記載被告朋友之電話號碼及其所賣
    之東西螃蟹鰻魚之類，亦據被告供明，與本案販賣毒品並無
    關聯，且電話簿亦並經臺灣士林地方法院檢察署檢察官於上
    開另案件執行完畢，已廢棄不存在，爰均不予宣告沒收，併
    予敘明。
據上論斷，應依刑事訴訟法第299 條第1 項前段，毒品危害防制
條例第4 條第1 項、第2 項、第19條第1 項，刑法第11條、第47
條第1 項、第28條、第37條第1 項、第51條第3 款、第4 款、第
8款，判決如主文。。
本案經檢察官翁偉倫到庭執行職務
中    華    民    國    97    年    8     月    4     日
                  刑事第一庭審判長法  官  洪英花
                                  法  官  雷雯華
                                  法  官  賴邦元
以上正本證明與原本無異。
如不服本判決，應於收受送達後10日內向本院提出上訴書狀，其
未敘述上訴理由者，應於上訴期間屆滿後20日內向本院補提理由
書狀（均須按他造當事人之人數附繕本）。
                                  書記官  游育慈
中    華    民    國    97    年    8     月    4     日
附表一：乙○○販賣第一級毒品海洛因部分
┌──┬─────────────┬──────┬───┬────┬────────┐
│編號│販賣時間、地點            │  販賣所得  │購買者│應處之刑│應沒收之物      │
│    │                          │（新臺幣元）│      │        │                │
├──┼─────────────┼──────┼───┼────┼────────┤
│1   │96年1 月11日晚間6 時14分後│600         │邱世豪│無期徒刑│使用門號為091286│
│    │之某時在臺北縣淡水鎮○○路│            │      │褫奪公權│9357之行動電話1 │
│    │附近某「10元特價店」前    │            │      │終身    │具（不含SIM 卡）│
├──┼─────────────┼──────┼───┼────┼────────┤
│2   │96年1 月8 日下午5 時33分許│1,000       │吳志偉│無期徒刑│使用門號為091286│
│    │在臺北縣淡水鎮○○路附近「│            │      │褫奪公權│9357之行動電話1 │
│    │鄧公國小」前              │            │      │終身    │具（不含SIM 卡）│
├──┼─────────────┼──────┼───┼────┼────────┤
│3   │96年1 月10日晚間6 時27分許│1,000       │吳志偉│無期徒刑│使用門號為091286│
│    │在臺北縣三芝鄉○○街9 巷巷│            │      │褫奪公權│9357之行動電話1 │
│    │口                        │            │      │終身    │具（不含SIM 卡）│
├──┼─────────────┼──────┼───┼────┼────────┤
│4   │96年1 月11日凌晨0 時7 分許│1,000       │吳志偉│無期徒刑│使用門號為091286│
│    │在臺北縣三芝鄉○○街9 巷巷│            │      │褫奪公權│9357之行動電話1 │
│    │口                        │            │      │終身    │具（不含SIM 卡）│
├──┼─────────────┼──────┼───┼────┼────────┤
│5   │96年1 月11日下午4 時25分許│1,000       │吳志偉│無期徒刑│使用門號為091286│
│    │在臺北縣三芝鄉○○街9 巷巷│            │      │褫奪公權│9357之行動電話1 │
│    │口                        │            │      │終身    │具（不含SIM 卡）│
├──┼─────────────┼──────┼───┼────┼────────┤
│6   │96年1 月14日中午12時30分許│1,000       │吳志偉│無期徒刑│使用門號為091286│
│    │在臺北縣三芝鄉○○街9 巷巷│            │      │褫奪公權│9357之行動電話1 │
│    │口                        │            │      │終身    │具（不含SIM 卡）│
├──┼─────────────┼──────┼───┼────┼────────┤
│7   │96年1 月16日下午1 時31分許│1,000       │吳志偉│無期徒刑│使用門號為091286│
│    │在臺北縣三芝鄉○○街9 巷巷│            │      │褫奪公權│9357之行動電話1 │
│    │口                        │            │      │終身    │具（不含SIM 卡）│
├──┼─────────────┼──────┼───┼────┼────────┤
│8   │時間、地點不詳            │2,000       │李文章│無期徒刑│使用門號為091286│
│    │                          │            │      │褫奪公權│9357之行動電話1 │
│    │                          │            │      │終身    │具（不含SIM 卡）│
├──┼─────────────┼──────┼───┼────┼────────┤
│9   │96年1 月15日上午11時19分許│售價不詳（重│李文章│無期徒刑│使用門號為091286│
│    │在臺北縣淡水鎮○○路「鄧公│約4 分之1 錢│      │褫奪公權│9357之行動電話1 │
│    │國小」附近某飯店前        │之海洛因）  │      │終身    │具（不含SIM 卡）│
├──┼─────────────┼──────┼───┼────┼────────┤
│10  │96年1 月23日凌晨0 時17分許│售價不詳（重│李文章│無期徒刑│使用門號為091286│
│    │在臺北縣淡水鎮○○路51巷6 │約4 分之1 錢│      │褫奪公權│9357之行動電話1 │
│    │弄6 號之1 （第5 套房）    │之海洛因）  │      │終身    │具（不含SIM 卡）│
├──┼─────────────┼──────┼───┼────┼────────┤
│11  │96年1 月22日晚間7 時40分前│售價不詳（重│謝金龍│無期徒刑│                │
│    │之某時在不詳地點          │約4 分之1 錢│      │褫奪公權│                │
│    │                          │之海洛因）  │      │終身    │                │
├──┼─────────────┼──────┼───┼────┼────────┤
│12  │95年10月、11月間在臺北縣三│1,000       │簡德芳│無期徒刑│使用門號為091286│
│    │芝鄉埔坪村埔頭坑132 號附近│            │      │褫奪公權│9357之行動電話1 │
│    │竹林內                    │            │      │終身    │具（不含SIM 卡）│
├──┼─────────────┼──────┼───┼────┼────────┤
│13  │95年10月、11月間在臺北縣三│1,000       │簡德芳│無期徒刑│使用門號為091286│
│    │芝鄉埔坪村埔頭坑132 號附近│            │      │褫奪公權│9357之行動電話1 │
│    │竹林內                    │            │      │終身    │具（不含SIM 卡）│
└──┴─────────────┴──────┴───┴────┴────────┘
附表二：乙○○、甲○○共同販賣第一級毒品海洛因部分
┌──┬─────────────┬─────┬───┬────┬────────┐
│編號│販賣時間、地點            │ 販賣所得 │購買者│應處之刑│應沒收之物      │
│    │                          │（新臺幣元│      │        │                │
│    │                          │）        │      │        │                │
├──┼─────────────┼─────┼───┼────┼────────┤               │ ┤
│1   │96年2 月1 日下午5 時56分後│700       │邱世豪│無期徒刑│使用門號為091286│
│    │之某時在不詳地點          │          │      │褫奪公權│9357之行動電話1 │
│    │                          │          │      │終身    │具（不含SIM 卡）│
├──┼─────────────┼─────┼───┼────┼────────┤               │ ┤
│2   │96年2 月1 日中午12時20分許│1,000     │吳志偉│無期徒刑│使用門號為091286│
│    │在臺北縣三芝鄉○○村○○街│          │      │褫奪公權│9357之行動電話1 │
│    │9 巷3 之1 號6 樓          │          │      │終身    │具（不含SIM 卡）│
└──┴─────────────┴─────┴───┴────┴────────┘
附表三：乙○○、甲○○共同販賣第二級毒品安非他命部分
┌──┬─────────────┬─────┬───┬────┬────────┐
│編號│販賣時間、地點            │ 販賣所得 │購買者│應處之刑│應沒收之物      │
│    │                          │（新臺幣元│      │        │                │
│    │                          │）        │      │        │                │
├──┼─────────────┼─────┼───┼────┼────────┤               │ ┤
│1   │95年11月至95年12月間在臺北│1,000     │張傑斌│有期徒刑│使用門號為091286│
│    │縣淡水鎮、三芝鄉一帶      │          │      │8 年    │9357之行動電話1 │
│    │                          │          │      │        │具（不含SIM 卡）│
├──┼─────────────┼─────┼───┼────┼────────┤               │ ┤
│2   │95年11月至95年12月間在臺北│1,000     │張傑斌│有期徒刑│使用門號為091286│
│    │縣淡水鎮、三芝鄉一帶      │          │      │8 年    │9357之行動電話1 │
│    │                          │          │      │        │具（不含SIM 卡）│
├──┼─────────────┼─────┼───┼────┼────────┤               │ ┤
│3   │95年11月至95年12月間在臺北│1,000     │張傑斌│有期徒刑│使用門號為091286│
│    │縣淡水鎮、三芝鄉一帶      │          │      │8 年    │9357之行動電話1 │
│    │                          │          │      │        │具（不含SIM 卡）│
├──┼─────────────┼─────┼───┼────┼────────┤               │ ┤
│4   │95年11月至95年12月間在臺北│1,000     │張傑斌│有期徒刑│使用門號為091286│
│    │縣淡水鎮、三芝鄉一帶      │          │      │8 年    │9357之行動電話1 │
│    │                          │          │      │        │具（不含SIM 卡）│
├──┼─────────────┼─────┼───┼────┼────────┤               │ ┤
│5   │95年11月至95年12月間在臺北│1,000     │張傑斌│有期徒刑│使用門號為091286│
│    │縣淡水鎮、三芝鄉一帶      │          │      │8 年    │9357之行動電話1 │
│    │                          │          │      │        │具（不含SIM 卡）│
├──┼─────────────┼─────┼───┼────┼────────┤               │ ┤
│6   │95年11月至95年12月間在臺北│1,000     │張傑斌│有期徒刑│使用門號為091286│
│    │縣淡水鎮、三芝鄉一帶      │          │      │8 年    │9357之行動電話1 │
│    │                          │          │      │        │具（不含SIM 卡）│
├──┼─────────────┼─────┼───┼────┼────────┤               │ ┤
│7   │95年11月至95年12月間在臺北│1,000     │張傑斌│有期徒刑│使用門號為091286│
│    │縣淡水鎮、三芝鄉一帶      │          │      │8 年    │9357之行動電話1 │
│    │                          │          │      │        │具（不含SIM 卡）│
├──┼─────────────┼─────┼───┼────┼────────┤               │ ┤
│8   │95年11月至95年12月間在臺北│1,000     │張傑斌│有期徒刑│使用門號為091286│
│    │縣淡水鎮、三芝鄉一帶      │          │      │8 年    │9357之行動電話1 │
│    │                          │          │      │        │具（不含SIM 卡）│
├──┼─────────────┼─────┼───┼────┼────────┤               │ ┤
│9   │95年11月至95年12月間在臺北│1,000     │張傑斌│有期徒刑│使用門號為091286│
│    │縣淡水鎮、三芝鄉一帶      │          │      │8 年    │9357之行動電話1 │
│    │                          │          │      │        │具（不含SIM 卡）│
├──┼─────────────┼─────┼───┼────┼────────┤               │ ┤
│10  │95年11月至95年12月間在臺北│1,000     │張傑斌│有期徒刑│使用門號為091286│
│    │縣淡水鎮、三芝鄉一帶      │          │      │8 年    │9357之行動電話1 │
│    │                          │          │      │        │具（不含SIM 卡）│
└──┴─────────────┴─────┴───┴────┴────────┘                │
附表四：甲○○販賣第二級毒品安非他命部分
┌──┬─────────────┬─────┬───┬────┬────────┐
│編號│販賣時間、地點            │ 販賣所得 │購買者│應處之刑│應沒收之物      │
│    │                          │（新臺幣元│      │        │                │
│    │                          │）        │      │        │                │
├──┼─────────────┼─────┼───┼────┼────────┤               │ ┤
│1   │95年10月、11月間在臺北縣三│1,000     │簡德芳│有期徒刑│使用門號為091164│
│    │芝鄉埔坪村埔頭坑132 號附近│          │      │8 年    │4371之行動電話1 │
│    │竹林內                    │          │      │        │具（不含SIM 卡）│
├──┼─────────────┼─────┼───┼────┼────────┤
│2   │95年10月、11月間在臺北縣三│1,000     │簡德芳│有期徒刑│使用門號為091164│
│    │芝鄉埔坪村埔頭坑132 號附近│          │      │8 年    │4371之行動電話1 │
│    │竹林內                    │          │      │        │具（不含SIM 卡）│
└──┴─────────────┴─────┴───┴────┴────────┘
毒品危害防制條例第4條
製造、運輸、販賣第一級毒品者，處死刑或無期徒刑；處無期徒
刑者，得併科新臺幣 1 千萬元以下罰金。
製造、運輸、販賣第二級毒品者，處無期徒刑或 7 年以上有期徒
刑，得併科新臺幣 7 百萬元以下罰金。
製造、運輸、販賣第三級毒品者，處 5 年以上有期徒刑，得併科
新臺幣 5 百萬元以下罰金。
製造、運輸、販賣第四級毒品者，處 3 年以上 10 年以下有期徒
刑，得併科新臺幣 3 百萬元以下罰金。
製造、運輸、販賣專供製造或施用毒品之器具者，處 1 年以上 7
年以下有期徒刑，得併科新臺幣 1 百萬元以下罰金。
前五項之未遂犯罰之。


司法院資訊處製作；財團法人民間司法改革基金會備份。
